---
title: "Regressão Polinimial"
author: "Ester Pereira Martins"
output: html_notebook
---

```{r setup, inlcude = F}
if (!"readr" %in% installed.packages()) install.packages("descr")
if (!"dplyr" %in% installed.packages()) install.packages("dplyr")
if (!"ggplot2" %in% installed.packages()) install.packages("ggplot2")
if (!"haven" %in% installed.packages()) install.packages("haven")

# Carregando as bibliotecas necessárias
library(descr)
library(dplyr)
library(ggplot2)
library(haven)

bd = read_sav("https://github.com/neylsoncrepalde/MODUS/blob/master/PNAD96_25a60_Modus.sav?raw=true")
dim(bd)
names(bd)
```

Vamos investigar a relação entre as variáveis idade e renda.
Por acaso da vida, a variável idade(bruta) não está no banco. Vamos recontruí-la a partir das informações que temos do título do banco de dados e da média variável.

```{r reconstroiidade}
bd$idade = bd$idadecen + abs(min(bd$idadecen))
summary(bd$idadecen)
summary(bd$idade)
bd$idade = bd$idade + 25
summary(bd$idade)
```

Agora vamos verificar a média da renda para cada idade no banco de dados.
```{r medrenda}
calcrenda = function(x){
  med = mean(bd$lnrenda[bd$idade == x])
  return(med)
}
medrenda = sapply(25:60, calcrenda)
medrenda
```

Agora vamos investigar a relação entre a idade e renda. Para isso, vamos plotar um gráfico de dispersão mostrando a relação entre as duas variáveis.

```{r plots}
plot(25:60, medrenda)
ggplot(NULL, aes(x = 25:60, y = medrenda)) + geom_point() # Relacao polinomial quadratica
```

# Idade explicando a renda
Se nós queremos utilizar um modelo de regressão linear para explicar a renda, podemos fazer o seguinte:

```{r reg1}
options(scipen = 999)
reg1 = lm(lnrenda ~ idade + I(idade^2, data = bd))
summary(reg1)
```

O intercepto desse modelo é muito esquisito. O modelo nos diz que um individuo de idade 0 deve ganhar em torno de 36 reais. Esquisito...
Testanto multicolinearidade.

```{r multico}
install.packages("car")
library(car)
vif(reg1)
```

O modelo é muito problemático pois possui um índice altíssimo de VIF indicando forte multicolinearidade. Isso faz muito sentido se pensarmos que a idade e a idade ao quadrado possuem correlação perfeita (igual a 1).
Para resolver esse problema usamos a idade centralizada na média.

```{r reg2}
reg2 = lm(lnrenda ~ idadecen + I(idadecen^2), bd)
vif(reg2)
summary(reg2)
b0 = reg2$coefficients[1]
exp(b0)
```

# Utilizando varáveis categóricas
Vamos montar o sguinte modelo de regressão:
Y = isei88, X1 = anosesco, X2 = raçabin

```{r reg3}
reg3 = lm(isei88 ~anosesco + raçabin, bd)
summary(reg3) 
```

Agora vamos plotar as duas retas de regressão, uma para brancos, outra para negros.
```{r plot}
b0 = reg3$coefficients[1]
b1 = reg3$coefficients[2]
b2 = reg3$coefficients[3]
ggplot(bd, aes(x = anosesco, y = isei88)) + geom_point() + geom_abline(intercept = b0, slope = b1, col = "red", lwd = 1) + geom_abline(intercept = b0 + b2, slope = b1, col = "blue", lwd = 1)
```

